# 流动资产（负债）和非流动资产（负债）

提问人：西瓜菠 萝 芒果 时间：2021-06-09 14:00:53
陈老师您好，我对以下问题有疑惑，在网上没有找到答案，特此寻求您的帮助！1.流动资产（负债）和非流动资产（负债），应该是按照科目的性质来划分的，而不是按照账龄来的吧？
2.就某一科目的性质来说，是流动的，但是流动的定义不也是一年内到期吗？
比如：预付账款的账龄超过了一年呢？会不会要按照按照实质来划分呢？会不会说这个科目挂太久了，超出了这个科目的性质，就要转到其他符合实际的科目呢？

回答人：chenyiwei
流动/非流动资产、负债的划分标准，是在该资产、负债初始确认时，预期其结算或变现是否会发生的一年或一个营业周期之内。由于债务人信用风险的原因导致结算延迟的，不会导致从流动资产/负债重分类为非流动资产/负债。